臺灣高等法院臺中分院刑事裁定　　　　100年度聲再字第228號
再審聲請人
即受判決人　鄧○○
上列聲請人因妨害性自主案件，對於本院100年度上訴字第1號，
中華民國100年7月6日第二審確定判決（原審案號：臺灣臺中地
方法院99年度訴字第2178號，起訴案號：臺灣臺中地方法院檢察
署98年度偵字第27859號、99年度偵字第9098號），聲請再審，
本院裁定如下：
    主  文
再審之聲請駁回。
    理  由
一、聲請意旨略以：刑事訴訟法第四百二十條第一項第六款規定
    因發現確實之新證據，足認受有罪判決之人應受無罪、免訴
    、免刑或輕於原判決所認罪名之判決者，有罪之判決確定後
    ，為受判決人之利益，得聲請再審。聲請人即受刑人並未違
    反告訴人之意思與告訴人發生性關係，完全係經告訴人同意
    ，有告訴人與其母出具之自白書可證，該自白書係事後發生
    之新證據，依法得聲請再審，且本案若非係告訴人之同意發
    生性關係，告訴人與其母親何會出具自白書與被告。為此提
    起本件再審之聲請等語。
二、按有罪之判決確定後，有刑事訴訟法第420條第1項各款情形
    者，為受判決人之利益，得聲請再審。又按所謂發見確實之
    新證據，係指就新證據之本身形式上觀察，毋須經調查程序
    ，顯然可認為足以動搖原確定之判決者而言（最高法院40年
    度臺抗字第2號判例參照）。且刑事訴訟法第420條第1項第6
    款所謂發見確實之新證據，係指該證據於事實審法院判決前
    已經存在，為法院、當事人所不知，不及調查斟酌，至其後
    始行發見，且就證據本身形式上觀察，固不以絕對不須經過
    調查程序為條件，但必須顯然可認為足以動搖原有罪確定判
    決，而為受判決人無罪、免訴、免刑或輕於原判決所認罪名
    之判決者為限。故受理聲請再審之最後事實審法院，應就聲
    請再審理由之所謂「新證據」，是否具備事實審判決前已經
    存在，為法院、當事人所不知，事後方行發見之「嶄新性」
    ，及顯然可認足以動搖原有罪確定判決，應為無罪、免訴、
    免刑或輕於原判決罪名之「顯然性」二要件，加以審查，為
    判斷應否准予開始再審之準據（最高法院93年度臺抗字第98
    號裁定意旨參照）。
三、經查：
（一）本件再審聲請人（以下簡稱聲請人）前因妨害性自主案件
      ，因不服臺灣臺中地方法院九十九年度訴字第二一七八號
      判決提起上訴，經本院以一百年度上訴字第一號審理並判
      決後，再經上訴最高法院，旋經最高法院以一百年度台上
      字第四九九三號判決駁回聲請人之上訴，全案遂告確定，
      依刑事訴訟法第四百二十六條第三項規定，本院自屬再審
      之管轄法院，合先敘明。
（二）聲請人雖提出「自白書」，主張伊並未違反告訴人之意思
      與告訴人發生性關係云云，然觀諸上開原審及本院之判決
      書內容，聲請人始終辯稱伊與被害人發生性關係前曾經被
      害人之父及工廠內同事謝金珠之同意，未曾提及有所謂「
      自白書」，顯然該所謂「自白書」於事實審法院判決時並
      不存在，此從聲請人於再審聲請狀中明載「該自白書係事
      後發生」等語尤可證實。是以聲請人聲請再審所據之「自
      白書」，既非於事實審法院判決前已經存在，顯不符刑事
      訴訟法第四百二十條第一項第六款發見確實之「新證據」
      之要件，則其所為再審之聲請，為無理由，應予駁回。
四、據上論斷，應依刑事訴訟法第四百三十四條第一項，裁定如
    主文。
中    華    民    國   100    年    10    月    21    日
            刑事第七庭    審判長法  官  林  榮  龍                        
                                法  官  李  秋  娟                        
                                法  官  王  義  閔                        
上列正本證明與原本無異。                                                  
如不服本裁定，得於裁定送達後五日內向本院提出抗告狀(須附繕本)。
                                           
                                書記官  王  麗  珍 

中    華    民    國   100    年    10    月    21    日